臺灣士林地方法院刑事判決
　　　　　　　　　　　　　　　　　　　100年度易字第548號
公　訴　人　臺灣士林地方法院檢察署檢察官
被　　　告　李周純純
上列被告因竊盜案件，經檢察官提起公訴（100 年度偵字第1433
7 號），經被告於準備程序期日就被訴事實為全部有罪陳述，本
院合議庭裁定由受命法官獨任進行簡式審判程序，並判決如下：
    主  文
李周純純竊盜，累犯，處有期徒刑陸月，如易科罰金，以新臺幣
壹仟元折算壹日。
    事  實
一、李周純純前曾於民國97年間，因搶奪、竊盜等案件，經臺灣
    臺北地方法院以97年度訴字第1059號判決判處有期徒刑1 年
    、5 月、5 月及5 月，應執行有期徒刑2 年確定，於99年1
    月28日縮刑期滿假釋出監，假釋期間付保護管束，嗣於99年
    5 月2 日保護管束期滿未經撤銷假釋，視為執行完畢（構成
    累犯）；其又於100 年間因竊盜案件，經臺灣板橋地方法院
    100 年度易字第3659號判決判處有期徒刑6 月（未構成累犯
    ）。詎其猶不知悔改，復意圖為自己不法之所有，於100 年
    11月16日17時40分許，利用在臺北市○○區○○路101 巷1
    號店內購物時，趁店員林玉華不注意之際，徒手竊取林玉華
    所有、放置於桌上之黑色背包1 只（內有身分證1 張、健保
    卡1 張、悠遊卡1 張、金融卡3 張、機車行照1 張、PDA1臺
    、筆記本2 本、金飾1 條、印章1 顆、儲金簿2 本及現金新
    臺幣3,400 元），得手後旋即快步離去。嗣林玉華察覺有異
    ，發覺其所有之上開黑色背包遭竊，隨即追出而在臺北市○
    ○區○○路7 號之便利商店前發現李周純純，經林玉華當場
    報警處理並起出前開黑色背包1 只，始悉上情。
二、案經臺北市政府警察局士林分局報告臺灣士林地方法院檢察
    署檢察官偵查起訴。
    理  由
一、上開犯罪事實，業據被告於本院訊問及審理程序中坦承不諱
    （本院卷第11頁背面、第14頁），核與證人即被害人林玉華
    於警詢中之指述（偵卷第12頁至第14頁）相符，並有贓物認
    領保管單1 紙、失竊之黑色皮包照片2 張在卷可佐（偵卷第
    35頁至第36頁），足認被告任意性自白核與事實相符，應堪
    採信。綜上，本件事證明確，被告竊盜犯行堪以認定，應予
    依法論科。
二、核被告李周純純所為，係犯刑法第320 條第1 項之普通竊盜
    罪。又被告有如犯罪事實欄所載之論罪科刑紀錄，此有臺灣
    高等法院被告前案紀錄表1 份在卷可參，其於受徒刑執行完
    畢後，5 年以內故意再犯本件有期徒刑以上之罪，為累犯，
    爰依刑法第47條第1 項之規定加重其刑。爰審酌被告前已有
    數次竊盜前科，經法院判刑，仍不知悔改，再次恣意竊取他
    人皮包，其法治觀念薄弱，惟考量其竊得物品已由被害人領
    回，兼衡其犯罪動機、目的、手段、生活狀況、智識程度、
    犯後坦承犯行之犯後態度等一切情狀，量處如主文所示之刑
    ，並諭知易科罰金之折算標準，以資懲儆。
三、至起訴意旨另以被告前曾多次犯竊盜案件，此次又再犯本件
    竊盜犯行，顯有竊盜之犯罪習慣，嚴重危害社會治安及他人
    財產之安全，請求對被告宣告刑前強制工作等語。惟鑑於保
    安處分係針對受處分人將來之危險性所為之處置，以達教化
    、治療之目的，為刑罰之補充制度，保安處分中之強制工作
    ，旨在對嚴重職業性犯罪及欠缺正確工作觀念或無正常工作
    因而犯罪者，強制其從事勞動，學習一技之長及正確之謀生
    觀念，使其日後重返社會，能適應社會生活。然保安處分之
    措施亦含社會隔離、拘束身體自由之性質，其限制人民之權
    利，實與刑罰同，自應受比例原則之規範，使保安處分之宣
    告，與行為人所為行為之嚴重性、行為人所表現之危險性，
    及對行為人未來行為之期待性相當（最高法院91年度臺上字
    第4625號判決意旨參照）。經查，本件被告固有竊盜案件之
    前科紀錄，然被告前案各次竊盜犯行或相隔數年或數月，且
    被告自承假釋完畢後就在按摩椅直銷公司上班，難認被告持
    續行竊而有犯罪之習慣，其於本院審理中坦承犯行，非全然
    無悔悟之心，本院業已將被告之素行、犯罪情節等採為量刑
    之依據，已如前述，兼衡本次竊盜犯行之嚴重性、所得財物
    之價值、所表現之危險性及對被告未來成為守法國民之期待
    性等情以觀，因認被告經諭知主文所示之有期徒刑執行後，
    足以收教化矯治之效。況矯正被告違法行為之方法，可提供
    適當之更生保護、就業機會及社會扶助等，並非僅有執行強
    制工作一途，而強制工作之保安處分係就被告之人身自由為
    長期、嚴格之限制，自應從嚴認定。揆諸上揭規定與說明，
    本院認本件就被告予以徒刑處罰，即為已足，檢察官請求宣
    告強制工作乙節，依比例原則，核屬尚無必要，附此敘明。
據上論斷，應依刑事訴訟法第273 條之1 第1 項、第299 條第1
項前段，刑法第320 條第1 項、第47條第1 項、第41條第1 項前
段，刑法施行法第1 條之1 第1 項、第2 項前段，判決如主文。
本案經檢察官鄭嘉欣到庭執行職務
中    華    民    國   100    年    12    月    28    日
                  刑事第五庭法  官  李郁屏
以上正本證明與原本無異。
如不服本判決應於收受送達後10日內向本院提出上訴書狀，並應
敘述具體理由。其未敘述上訴理由者，應於上訴期間屆滿後20日
內向本院補提理由書( 均須按他造當事人之人數附繕本)「 切勿
逕送上級法院」。
                            書記官  阮弘毅
中    華    民    國   100    年    12    月    29    日
附錄本案論罪科刑法條全文
刑法第321條
犯竊盜罪而有下列情形之一者，處 6 月以上、5 年以下有期徒
刑，得併科新臺幣 10 萬元以下罰金：
一、侵入住宅或有人居住之建築物、船艦或隱匿其內而犯之者。
二、毀越門扇、牆垣或其他安全設備而犯之者。
三、攜帶兇器而犯之者。
四、結夥三人以上而犯之者。
五、乘火災、水災或其他災害之際而犯之者。
六、在車站、埠頭、航空站或其他供水、陸、空公眾運輸之舟、
    車、航空機內而犯之者。
前項之未遂犯罰之。